【裁判字號】    92,訴,52
【裁判日期】    920206
【裁判案由】    違反槍砲彈藥刀械管制條例
【裁判全文】
臺灣彰化地方法院刑事判決                            九十二年度訴字第五二號
    公  訴  人  臺灣彰化地方法院檢察署檢察官
    被      告  甲○○  男  三.
右被告因違反槍砲彈藥刀械管制條例等案件，經檢察官提起公訴（九十一年度偵字第
七七三七號），本院判決如左：
       主  文
甲○○未經許可，持有可發射金屬具有殺傷力之改造空氣長槍，處有期徒刑壹年貳月
，併科罰金新臺幣貳萬元，罰金如易服勞役，以新臺幣玖佰元即銀元佰元折算壹日
。緩刑年。扣案附有小型瓦斯鋼瓶之改造空氣長槍壹支（槍枝管制編號：0000
000000號號）沒收。
     事  實
一、甲○○明知可發射金屬具有殺傷力之改造空氣長槍係槍砲彈藥刀械管制條例所列
    管之槍枝，未經許可，不得持有，竟於民國八十九年間某日，在其位於彰化縣芬
    園鄉○○村○○路○段八四四號住處附近之產業道路旁草叢裡，發現不詳之人所
    有、附有小型瓦斯鋼瓶、可發射金屬具有殺傷力之改造空氣長槍一支及直徑約六
    mm之鋼珠二顆遺失於該處，竟意圖為自己不法之所有，將該遺失物拾起，攜回上
    開住處而予以侵占入己，並自該時起，未經許可持有前揭附有小型瓦斯鋼瓶、可
    發射金屬具有殺傷力之改造空氣長槍，以供其獵殺松鼠之用。嗣於九十一年十一
    月四日晚間六時許，其在上址持該改造空氣長槍朝天空發射子彈時，為其母陳速
    燕撞見而報警處理，並扣得上開附有小型瓦斯鋼瓶、可發射金屬具有殺傷力之改
    造空氣長槍一把（槍枝管制編號：0000000000號）及鋼珠二顆。
二、案經彰化縣警察局彰化分局報請臺灣彰化地方法院檢察署檢察官偵查起訴。
    理  由
一、右揭事實，業據被告甲○○於偵、審中坦承不諱，核與證人陳速燕於警訊時證述
    之情節相符，並有扣案之附有小型瓦斯鋼瓶之改造空氣長槍一支、直徑約六mm之
    鋼珠二顆、及卷附上開槍枝之照片二幀可資佐證。又上開扣案之改造空氣長槍及
    鋼珠經送請內政部警政署刑事警察局鑑驗：認該空氣長槍係以小型二氧化碳鋼瓶
    內氣體為發射動力之玩具空氣長槍，內具六厘米金屬襯管，機械性能良好，鋼珠
    二顆係六厘米金屬彈丸。經試射情形，以美國ＯＥＨＬＥＲ  ＲＥＳＥＡＲＣＨ
    廠製ＭＯＤＥＬ  ５５型測速儀為測速儀器，將上開槍枝裝填子彈或充填（壓縮
    ）氣體及彈丸後，加以發射測試其發射速度，測試距離為槍口距第一測定點五十
    公分，第一測定點距第二測定點二百公分，儀器之誤差率為正負1ｍ/ｓ。動能計
    算係依公式Ｅ=１／２ＭＶ計算，Ｅ為動能，單位為焦耳，Ｍ為重量，單位為公
    斤，Ｖ為速度，單位為公尺／秒。發射彈丸種類為六厘米鋼珠。經試射三顆之測
    速結果所產生之單位面積動能分別為每平方公分二八點七八焦耳、二六點七一焦
    耳、二七點九四焦耳。參酌內政部警政署刑事警察局對活豬作射擊測試結果，彈
    丸單位面積動能達二十四焦耳／平方公分，則足以穿入豬隻皮肉層，又依日本科
    學警察研究所之研究結果，彈丸單位面積動能達二十焦耳／平方公分則足以穿入
    人體皮肉層，此有內政部警政署刑事警察局九十一年十一月十八日刑鑑字第○九
    一○三○五二五二號槍彈鑑定書在卷可稽；再被告於偵審中亦均供承曾以前開空
    氣長槍打下松鼠，嗣該松鼠雖未尋獲，然既然打下松鼠，則扣案空氣長槍之發射
    單位面積動能顯然足以穿透人體皮肉層，堪認具有殺傷力無訛，足徵被告之自白
    與事實相符。從而，本件事證明確，被告犯行洵堪認定，應予依法論科。
二、核被告所為，係犯刑法第三百三十七條侵占遺失物罪及槍砲彈藥刀械管制條例第
    十一條第四項之未經許可持有可發射金屬具有殺傷力之改造空氣長槍罪。被告所
    犯上開二罪，有方法結果之牽連關係，為牽連犯，應依刑法第五十五條之規定，
    從一重即未經許可持有可發射金屬具有殺傷力之改造空氣長槍罪處斷。爰審酌槍
    砲係屬高度危險之物品，非經主管機關許可不得擅自持有，以維社會大眾安全；
    被告無故持有具有殺傷力之改造空氣長槍，未繳交治安機關，影響社會治安匪淺
    ，暨考量被告之素行尚佳，犯罪之動機、目的、手段、生活狀況、智識程度及犯
    後態度等一切情狀，量處如主文所示之刑，併科罰金部分並諭知易服勞役之折算
    標準，以資懲儆。末查被告前未曾受有期徒刑以上刑之宣告，此有臺灣彰化地方
    法院檢察署刑案資料查註紀錄表及臺灣高等法院被告全國前案紀錄表在卷可稽，
    其經此教訓，應知警惕而無再犯之虞，所宣告之刑，本院認以暫不執行為適當，
    是併予宣告緩刑三年，以勵自新。又原槍砲彈藥刀械管制條例第十九條第一項規
    定：「犯第七條、第八條、第十條、第十一條、第十二條第一項至第三項、第十
    三條第一項至第三項之罪，經判處有期徒刑者，應於刑之執行完畢或赦免後，令
    入勞動場所，強制工作，其期間為三年。」業於九十年十一月十四日修正刪除，
    依刑法第二條第一項規定，自不得宣告強制工作，併此敘明。至扣案之可發射金
    屬具有殺傷力、附有小型瓦斯鋼瓶之改造空氣長槍一支，係違禁物，應依刑法第
    三十八條第一項第一款之規定，併予宣告沒收。另扣案之鋼珠二顆，雖係供犯罪
    所用之物，惟尚非屬違禁物，且非被告所有，依法尚不得宣告沒收，亦併此敘明
    。
據上論斷，應依刑事訴訟法第二百九十九條第一項前段，槍砲彈藥刀械管制條例第十
一條第四項，刑法第十一條前段、第二條第一項、第三百三十七條、第五十五條、第
四十二條第二項、第七十四條第一款、第三十八條第一項第一款，現行法規所定貨幣
單位折算新臺幣條例第二條，罰金罰鍰提高標準條例第二條，判決如主文。
本案經檢察官江孟芝到庭執行職務。
中      華      民      國    九十二    年      二      月      六      日
                              臺灣彰化地方法院刑事第一庭
                                        審判長法官   葉   榮   郎
                                        法      官   陳   秋   錦
                           法      官   簡   璽   容
右正本證明與原本無異。
如不服本判決，應於判決送達後十日內向本院提出上訴狀( 須附繕本 )。
                                        法院書記官   王   惠   嬌
中      華      民      國    九十二    年      二      月      七      日
槍砲彈藥刀械管制條例第十一條
未經許可製造、販賣或運輸彈藥者，處六月以上五年以下有期徒刑。
意圖供自己或他人犯罪之用，而犯前項之罪者，處一年以上七年以下有期徒刑，得併
科五萬元以下罰金。
未經許可無故持有、寄藏或意圖販賣而陳列彈藥者，處三年以下有期徒刑。
第一項及第二項之未遂犯罰之。
修正後
未經許可，製造、販賣或運輸第四條第一款所稱其他可發射金屬或子彈具有殺傷力之
各式槍砲者，處五年以上有期徒刑，併科新臺幣一千萬元以下罰金。
未經許可，轉讓、出租或出借前項所列槍砲者，處三年以上十年以下有期徒刑，併科
新臺幣七百萬元以下罰金。
意圖供自己或他人犯罪之用，而犯前二項之罪者，處無期徒刑或七年以上有期徒刑，
併科新臺幣一千萬元以下罰金。
未經許可，持有、寄藏或意圖販賣而陳列第一項所列槍砲者，處一年以上七年以下有
期徒刑，併科新臺幣七百萬元以下罰金。
第一項至第三項之未遂犯罰之。
刑法第三百三十七條
意圖為自己或第三人不法之所有，而侵占遺失物、漂流物或其他離本人所持有之物者
，處五百元以下罰金。


司法院資訊處製作；財團法人民間司法改革基金會備份。
